臺灣彰化地方法院民事裁定
111年度事聲字第10號
異  議  人  中國信託商業銀行股份有限公司


法定代理人  利明献  


相  對  人  陳靜怡（原名陳婧怡）


代  理  人  李玲瑩律師（法扶律師）
上列異議人對於民國111年1月6日本院司法事務官所為110年度司
執消債更字第61號所為更生方案認可之裁定，提出異議，本院裁
定如下：
    主  文
異議駁回。
    理  由
一、異議人異議意旨略以：台灣人文事業有限公司資本額為新台
    幣（下同）200萬元，債務人出資占190萬元，最近3期完成
    統一發票申報作業有使用統一發票，與消費者債務清理條例
    第2條之規定有違，理應駁回更生之聲請，如鈞院認可更生
    方案，應將債務人出資額190萬元範圍內計入更生方案，以
    為公允等語，因而聲明異議。
二、按關於更生或清算之程序，除本條例別有規定外，準用民事
    訴訟法之規定，消費者債務清理條例（下稱消債條例）第15
    條定有明文。次按司法事務官處理事件所為之處分，與法院
    所為者有同一之效力。當事人對於司法事務官處理事件所為
    之終局處分，得於處分送達後10日之不變期間內，以書狀向
    司法事務官提出異議。司法事務官認前項異議有理由時，應
    另為適當之處分；認異議為無理由者，應送請法院裁定之。
    法院認第一項之異議為有理由時，應為適當之裁定；認異議
    為無理由者，應以裁定駁回之。民事訴訟法第240條之3、第
    240條之4條亦分別定有明文。經查，本件債務人聲請更生，
    前經本院於110年7月21日以110年度消債更字第20號裁定債
    務人自同年7月21日開始更生程序，並命司法事務官進行更
    生程序，嗣本院司法事務官以110年度司執消債更字第61號
    更生事件為執行（下均稱聲請更生卷、更生執行卷），復於
    111年1月6日依消債條例第64條第1項規定裁定認可債務人所
    提出之更生方案，本件異議人對於司法事務官所為之上開認
    可更生方案裁定，於法定期間內聲明異議，經司法事務官認
    其異議無理由而送請本院為裁定，核與上開條文規定相符，
    先予敘明。
三、次按債務人有薪資、執行業務所得或其他固定收入，依其收
    入及財產狀況，可認更生方案之條件已盡力清償者，法院應
    以裁定認可更生方案，消債條例第64條第1項前段定有明文
    。又參酌修正理由說明：「為使此等債務人仍有更生復甦之
    機會，明定如債務人所提更生方案之條件依其收入及財產狀
    況，已盡力清償者，例如債務人之財產有清算價值者，加計
    其可處分所得總額；無清算價值者，以其可處分所得總額，
    扣除其自己及依法應受其扶養者所必要生活費用後之餘額，
    均已用於清償情形，法院即應以裁定認可更生方案。」。因
    此，如依債務人收入財產狀況，可認更生方案之條件已盡力
    清償者，法院即得以裁定認可該更生方案。
四、經查：
  ㈠本件相對人即債務人聲請更生事件，經本院裁定開始更生程
    序後，本院司法事務官以原裁定附表一所示更生方案記載之
    無擔保及無優先權債權受償總額144,000元，已高於法院裁
    定開始更生程序時，依清算程序所得受償之總額；及債務人
    聲請更生前二年間，可處分所得扣除必要生活費用後之數額
    ，核無不得裁定認可更生方案之情事，已將所得之大部分用
    於清償債務，堪認其確已善盡個人最大努力為清償，裁定認
    可債務人所提附表一所示等情，有該裁定可稽。
　㈡異議人前揭主張等語，為相對人所否認，答辯略謂:台灣人文
    事業有限公司雖有登記資本額200萬元，然該公司係103年12
    月17日設立，距今有相當時日，且該出資額是伊向親友借得
    ，當時是認為出資額多一點應該可標到金額高一點的標案，
    在公司設立申請通過後就還給親友等語。經查，依相對人所
    提出之經濟部商工登記公示資料之公司基本資料所示，相對
    人係台灣人文事業有限公司之代表人，資本總額為200萬元
    ，然該公司已自111年3月1日起停業。又查，依稅務電子閘
    門財產所得調件明細所示，相對人於台灣人文事業有限公司
    之投資金額為190萬元，然相對人於110年7月21日開始更生
    前，該公司於109年度之營業淨利率為-4.03%，此有該公司
    之109年度損益及稅額計算表可憑，足徵該公司營運不佳。
    再從本院向財政部中區國稅局員林稽徵所函調該公司110年
    度之營業人銷售額與稅額申報書觀之，該公司雖於110年1月
    至12月之銷售額為460,142元，然相對人所陳伊僅為掛名負
    責人，該公司承接案件由前夫負責與執行，前夫卻又將債務
    丟給伊，伊將該公司案件了結後僅剩35萬多元，另須支付攝
    影公司款項43萬元及其他執行費用等公司開銷，已經超出所
    得，加上新冠肺炎疫情導致所有演出及教學均停擺等情，亦
    有相對人提出之台灣人文事業有限公司存摺、匯款單據、LI
    NE對話擷圖可佐，由以上事證綜合以觀，堪認該公司之資本
    額早已用罄，故異議人主張應將相對人就該公司之出資額19
    0萬元計入更生方案，自與上開事證不符，難認有據。
五、綜上所述，異議人提出異議之內容，經本院再為查核後，認
    與既有事證不符，不能採取，復查無消費者債務清理條例第
    63條、第64條第2 項所規定不應認可之消極事由存在，故本
    院司法事務官裁定認可更生方案，並依同條例第62條第2項
    酌定其生活限制，於法並無不合。異議人不服原裁定，提出
    異議，為無理由，應予駁回。
六、據上論結，本件異議為無理由，依消費者債務清理條例第15
    條、民事訴訟法第240條之4第3項後段，裁定如主文。
中    華    民    國   111    年   7     月     4    日
                     民事第二庭   法  官  陳弘仁
以上正本係照原本作成。
如不服本裁定，應於裁定送達後10日內，以書狀向本院提出抗告
，並繳納抗告費新台幣1,000元。
中    華    民    國   111    年   7     月      4    日
                                  書記官  許雅涵